臺灣嘉義地方法院刑事裁定
111年度交簡抗字第1號
抗  告  人  
即  被  告  郭旭琪




上列抗告人即被告因公共危險案件，不服本院中華民國１１１年３月
１７日駁回其上訴之裁定（１１１年度嘉交簡字第１９號），提起抗告
，本院管轄之第二審合議庭裁定如下：
    主  文
抗告駁回。
    理  由
一、抗告意旨略以：被告看錯了，以為是檢察署寄的；被告只喝
    １杯保力達，酒測值不可能達每公升０．３４毫克，請酒測機器
    廠商解釋，請求撤銷原判決，改判無罪云云。
二、按對於簡易判決有不服者，得上訴於管轄之第二審地方法院
    合議庭；第１項之上訴，準用第３編第１章及第２章除第３６１條
    外之規定，刑事訴訟法第４５５條之１第１項、第３項定有明文。
    又按上訴期間為２０日，自送達判決後起算，但判決宣示後送
    達前之上訴，亦有效力；提起上訴，應以上訴書狀提出於原
    審法院為之；原審法院認為上訴不合法律上之程式或法律上
    不應准許或其上訴權已經喪失者，應以裁定駁回之，但其不
    合法律上之程式可補正者，應定期間先命補正，刑事訴訟法
    第３４９條、第３５０條第１項、第３６２條亦分別定有明文。
三、本件抗告人即被告郭旭琪（下稱抗告人）因公共危險案件，
    經本院於民國１１１年１月４日以１１１年度嘉交簡字第１９號判決判
    處有期徒刑３月在案，前開判決依被告陳報之居所「嘉義縣○
    ○鄉○○村○○○○號」（抗告人戶籍係設在嘉義○○○○○○○○，故未
    另寄戶籍地）交付郵務機構送達，郵務機構於１１１年１月１２日
    按址送達，因未獲會晤抗告人本人，又無具有辨別事理能力
    之同居人或受僱人以為補充送達，乃將上開判決寄存在嘉義
    縣警察局民雄分局民興派出所乙節，有本院送達證書１紙存
    卷可考（見本院嘉交簡卷第２７頁），而後抗告人旋於１１１年１
    月１３日上午７時４４分許，至前述民興派出所領取上開判決乙
    情，亦有掛號郵件簽收(收據)清單(單聯式)影本１紙在卷可
    佐（見本院嘉交簡卷第３３頁），是上開判決於１１１年１月１３日
    已生合法送達予抗告人之效力。又被告上址居所係位在嘉義
    縣民雄鄉，其上訴期間加計在途期間２日後，因期間之末日
    適逢假日，遞延至１１１年２月７日即已屆滿，然抗告人係遲至１
    １１年３月１１日始具狀提起本件上訴，且於同日送達於本院，
    有聲請上訴狀１份及其上本院收文戳章可查（見本院嘉交簡
    卷第３７至３８頁），顯已逾法定上訴期間，抗告人之上訴自屬
    逾期而不合法。
四、綜上所述，抗告人所提上訴業已逾期，原審以其上訴違背法
    律上之程式，且無從補正，依刑事訴訟法第４５５條之１第３項
    、第３６２條前段之規定，裁定駁回其上訴，經核並無違誤，
    抗告人所提抗告，為無理由，應予駁回。
據上論斷，應依刑事訴訟法第４５５條之１第４項、第５項、第４１２條
，裁定如主文。
中　　華　　民　　國　　111 　年　　3 　　月　　31　　日
                  刑事第四庭  審判長法  官  陳仁智
　　　　　　　　　　　　　　　　　　法  官  康敏郎
　　　　　　　　　　　　　　　　　　法  官  簡仲頤
上列正本證明與原本無異。
本件不得抗告。　　　　　　　　　　　　　　　　　　
中　　華　　民　　國　　111 　年　　3 　　月　　31　　日
                                　　書記官　吳明蓉